【裁判字號】    91,上易,1799
【裁判日期】    920430
【裁判案由】    背信
【裁判全文】
臺灣高等法院臺中分院刑事判決            民國九十一年度上易字第一七九九號
    上  訴  人
    即  被  告  丙○○
    選任辯護人  周春霖
                劉家驥
                王錦昌
右上訴人因背信案件，不服臺灣彰化地方法院中華民國九十一年八月十九日第一審判
決（民國九十年度易字第一六四七號，起訴案號：臺灣彰化地方法院檢察署民國九十
年度偵字第三九九二號），提起上訴，本院判決如左：
    主      文
原判決撤銷。
丙○○連續為他人處理事務，意圖為自己不法之利益，而違背其任務之行為，致生損
害於本人之財產，處有期徒刑伍月，如易科罰金，以參佰元折算壹日。
    事      實
一、丙○○自民國（下同）七十五年一月二十二日起任職彰化縣社頭鄉農會總幹事，
    平日負責綜理農會信用部、供銷部、推廣部等部門業務督導，且應處理審核該會
    信用部放款業務，依農會法等相關法規之規定秉承理事會決議執行任務並向理事
    會負責，係為彰化縣社頭鄉農處理業務之人，具有誠信處理農會委任辦理事務及
    維護該農會利益之義務。依彰化縣社頭鄉農會章程、第十二屆第三次及第四次會
    員代表大會決議、八十二年十二月二十日理事會議決議及農會信用部業務管理辦
    法等相關法規之規定，該農會現任理監事、員工或配偶會員，仍本人名義以配偶
    名義提供抵押品，得適用消費性貸款之優惠條件，而八十八年度，八十九年度會
    員代表大會決議及經彰化縣政府核定，消費性貸款對其條件不得優於其他同類授
    信對象（亦即不得優於同類貸款之優惠利率條件）。
二、丙○○竟基於概括犯意，意圖為自己獲取利率差額之不法利益，如附表編號六、
    十四所示之時間，在彰化縣社頭鄉農會，先後以不知其違背任務犯意，而同意以
    本人名義向該農會借款之其女丁○○，及商得亦不知其違背任務犯意之戊○○同
    意以本人名義借款，均將所借之款項供丙○○運用，並由丙○○在該農會所設之
    活期存款第一八二○─七號帳戶辦理繳息。丙○○明知丁○○、戊○○二人，均
    不符合前開會議決議事項中適用消費性貸款優惠條件，而分別於該二件借款聲請
    書上，依序批示「百分六點二五利率」（此屬消費性優惠貸款利率），「年利比
    照員工消費性貸款」（按員工消費性貸款利率於八十九年十月一日調降為利率百
    分之六點一），而為違背該農會委託任務之行為，致使該農會受有一般貸款與優
    惠貸款利率差額之損害，計新臺幣三十九萬三千四百廿五元（即丁○○部分五萬
    零六百卅七元，戊○○部分卅四萬二千七百八十八元）。
三、案經台灣彰化地方法院檢察署檢察官自動檢舉偵查起訴。
    理      由
一、訊據上訴人即被告丙○○（下稱被告）雖堅決否認有背信犯行，並辯稱，社頭鄉
    農會第十二屆理事會第三次臨時會議議案決議辦理消費性貸款，其理由為面對銀
    行開放，導致金融市場惡性競爭，以致存放款比例逐次降低，為鼓舞理監事及員
    工購置房地產時情願向本會借款，建立共識，凝聚向心力，亦有帶動金融市場消
    費效顰得正面作用，以增加放款比率。」，可見當時社頭鄉農會存款無法貸放出
    去，故理事會此一措施，無論優惠對象為何人，對該農會而言，絕對是有利而無
    害，因此，丁○○、戊○○等人縱未符合消費性貸款優惠對象之條件，但增加農
    會的存放比例，對之放款，對農會而言，並無任何損害，故其並無任何背信之行
    為云云。經查：
  (一)、被告為彰化縣社頭鄉農會總幹事，受該農會委任處理事務之人，違反該農會理
      事會決議、批示戊○○、丁○○二人右開貸款適用消費性貸款優惠利率，所貸
      借款項均由被告運用，利息亦由其繳付之事實，迭據其於調查站訊問、偵查及
      本院審理時供述無訛，核與證人丁○○、戊○○於偵查及本院審理時所供情節
      大致相符，且有關被告所為批示確有違背前開規定等情，亦經證人即該農會職
      員張富傑、蕭茂松、蕭月華、蕭秀盆、蕭耀珽、蕭芳遠、蕭清棋、蕭凡圃、翁
      能發、邱家學、蕭榮錦、張德、石錫勳、陳富財、張炎錫、翁耀南等人於偵查
      中，證述詳明，並有中央存款保險股份有限公司檢查處檢查報告（編號九Ｏ三
      Ｏ一八之Ｏ一號）、戊○○、丁○○等人借款申請書、批覆書、擔保品鑑估表
      、貸放款資金流向傳票、放出檔明細查詢、社頭鄉農會章程、第十二屆理事會
      第三次臨時會議記錄、第十二屆會員代表大會第三次及第四次會議記錄、財政
      部台財榮字第八四七三Ｏ三五Ｏ號、第八五五三二二四三號、八四七八八六二
      Ｏ號函等附卷足參。是被告為社頭鄉農會總幹事，對於該農會理事會決議及金
      融相關法令規章當知之甚詳，其於掌管信用部營運時，自有為農會謹慎審核放
      貸業務之任務，其不依農會理事會議決議之事項，而批示丁○○、戊○○二人
      適用消費性貸款之優惠利率，自有違背該農會賦予被告總幹事任務之行為甚明
      。
  (二)、證人丁○○係被告之女，戊○○則為社頭鄉農會會員代表，其等既非農會現任
      理、監事、員工，亦非理、監事、員工之配偶會員，其等向社頭鄉農會信用部
      申請貸款，依該農會第十二屆理事會第三次臨時會決議內容，自無適用消費性
      貸款優惠利率之資格，被告利用審核申貸款項職務之便，明知丁○○、戊○○
      僅能適用一般基本放款年利率百分之八點五之利率，竟仍枉顧農會自身之利益
      ，擅自於借款聲請審核書中批示貸款利率「百分六點二五利率」（此確屬消費
      性貸款利率）、「年利比照員工消費性貸款」等字（按員工消費性貸款之利率
      於八十九年十月一日調降為利率百分之六點一），其結果明顯造成農會所得收
      取利息收益之減少，殆無疑義。
  (三)、證人丁○○、戊○○所借之右開款項，確係由被告統籌運用，並由被告繳息之
      事實已如上述，則被告對於其二人之貸款批示適用消費性貸款之優惠利率條件
      ，無非在於獲取自己減少與一般貸款利率差額利息之不法利益，至為顯然。
  (四)、附表編號六丁○○及編號十四戊○○之貸款優惠利率與一般計算之利息差額三
      十九萬三千四百廿五元（即丁○○部分五萬零六百卅七元、戊○○部分卅四萬
      二千七百八十八元），有社頭鄉農會九二社農信字第○五六九號函及與誠泰會
      計師事務所核算之該農會收入傳票二張上所載述附卷可證（見本院卷第二○○
      、二七二頁），則被告之違背任務之行為，致該社頭鄉農會受有上開利息差額
      之財產損害，亦可認定。
  (五)、綜上，本件被告此部分之背信事證已臻明確，其所辯，為圖卸刑責之詞，不足
      採信，犯行堪以認定。
二、核被告為他人處理事務，意圖為自己不法之利益，而違反其任務之行為，致生損
    害於本人之財產，係犯刑法第三百四十二條第一項之背信罪，其先後二項行為，
    時間相距不遠，犯罪方法相同，犯罪構成要件亦相同，顯係基於概括犯意，反覆
    為之，為連續犯，以一罪論。
三、原審對此部分，為科刑之判決，固非無見，惟原判決對於後述不成立犯罪部分（
    詳如後述），亦論以連續犯，尚有未洽，被告上訴意旨，仍執陳詞，否認犯罪，
    指摘原判決不當，雖無可取，但原判決既有上述可議之處，仍應予撤銷改判，審
    酌被告為社頭鄉農會總幹事，為圖自己不法利益，違反農會理事會決議，批示其
    親友較低之優惠利率，以減輕其利息之支付，情節非輕，惟獲得之利息差額非甚
    鉅，且於本院審理中，已將該利息差額向該社頭鄉農會補繳，有該農會出具之收
    入傳票附卷可稽，犯後態度尚佳等一切情狀，量處如主文第二項所示之刑。被告
    行為後，刑法第四十一條，業於九十年一月十日修正公布，同年月十二日生效，
    修正後刑法第四十一條第一項前段規定「犯最重本刑為五年以下有期徒刑以下之
    刑之罪，而受六個月以下有期徒刑或拘役之宣告，因身體、教育、職業、家庭之
    關係或其他正當事由，執行顯有困難者，得以一元以上三元以下折算一日，易科
    罰金。」，與修正前刑法第四十一條規定「犯最重本刑為三年以下有期徒刑以下
    之刑之罪，而受六個月以下有期徒刑或拘役之宣告，因身體、教育、職業、家庭
    之關係，執行顯有困難者，得以一元以上三元以下折算一日，易科罰金。」不同
    。比較新舊法結果，以新法較有利於行為人，故依刑法第二條第一項前段規定，
    本案自應適用裁判時之法律即修正後刑法第四十一條第一項前段之規定，而被告
    所犯刑法第三百四十二條第一項之背信罪，屬最重本刑五年以有期徒刑之刑之罪
    ，爰依修正後刑法第四十一條第一項前段規定，就被告所受宣告之刑，諭知易科
    罰金之折算標準。
四、公訴意旨另略以，被告係彰化縣社頭鄉農會總幹事，平日負責綜理農會信用部、
    供銷部、推廣部等部分業務督導，依法應秉承理事會決議執行任務並向理事會負
    責，且有處理審核該會信用部放款業務及維護該農會利益之任務。而劉美樊被告
    之妻，丁○○係丙○○之女，己○○係社頭鄉農會總幹事之助理，甲○○係社頭
    鄉農會會員，戊○○係社頭鄉農會會員代表。依彰化縣社頭鄉農會章程、第十二
    屆第三次及第四次會員代表大會決議、八十二年十二月二十日理事會議決議、銀
    行法第三十三條、第三十三條之三、第一百三十九條及農會信用部業務管理辦法
    等相關法規之規定，農會現任理、監事、員工或配偶會員，以本人名義貸款或以
    配偶名義提供抵押品，得適用消費性貸款，於八十八年度、八十九年度會員代表
    大會決議及經彰化縣政府核定，消費性貸款額度以新台幣（下同）六十萬元為限
    ，擔保放款則以四千六百萬元為限；農會信用部對其負責人為擔保授信，應有十
    足之擔保，且授信額度比照農會信用部對每一會員及其同戶家屬放款總額不得超
    過信用部前一年度決算淨值百分之二十五（即四千六百萬元）。被告明知前開規
    定，竟意圖為自己不法之利益之概括犯意，於附表所示之時間，先後利用如附表
    劉美樊等不知情人之名義，向社頭鄉農會貸得附表所示總計七千四百五十五萬元
    之款項，以「分散借款、集中管理使用」之方式規避前揭規定，藉以清償被告之
    子張富傑所積欠款項或投資大陸生意，而違背該農會委任任務之行為，因「分散
    借款、集中管理使用」情形，導致該農會授信風險鉅增，進而生損害於該農會，
    農會會員及存款大眾之利益，因認被告亦有犯刑法第三百四十二條第一項之背信
    罪嫌云云。
五、公訴人認被告有犯此部分之背信罪嫌，無非以被告已供承上開貸款計七千四百五
    十五萬元，均由其使用並繳息，證人即附表之劉美樊等借款人於偵查中亦證述在
    卷，並有中央存款保險股份有限公司檢查處檢查報告、借款申請書（劉美樊等五
    人）擔保品鑑估表、貸放款資金流向傳票、放出檔明細表查詢、社頭鄉農會章程
    、第十二屆理事會第三次臨時會議記錄、第十二屆會員代表大會第三次及第四次
    會議記錄、財政部台財榮字第八四七三○三五○號、八五五三二二四三號、八四
    七八八六二○號函足參，為主要論據。
六、訊據被告堅決否認有此部分背信犯行，辯稱，己○○、甲○○、戊○○等人及伊
    妻女劉美樊、丁○○均有同意向社頭鄉農會借款及所借得之款項由伊統籌使用，
    該借款均有按期繳息，從未遲延，而每筆借款亦均經農會辦理徵信，有確實之不
    動產擔保，且己○○、甲○○係參加投資伊經營之建設公司，所借之款項一部分
    供投資之股金，另部分供公司週轉之用，戊○○則提供其自有之土地供擔保，伊
    及妻女三人之所借之總額為四千零八十八元，現已清償附表編號四、五、六所示
    計一千零五十萬元之三筆借款，前後計付三千五百餘萬元之利息，對於農會，並
    無損害，反而增加利息收益，絕無損害農會之不法意圖與行為云云，經查：
  (一)、按刑法第三百四十二條第一項背信罪之成立，須行為人為他人處理事務，意圖
      為自己或第三人不法之利益或損害本人之利益，而為違背其任務之行為，致生
      損害於本人之財產或其他利益者，始足當之。
  (二)、本件借款人計有被告及其妻劉美樊其女丁○○，其親友蕭茂榜、甲○○、戊○○，其中被告及其妻女所借款項，共計四千零八十八萬元，而借款人蕭茂榜、
      甲○○確有與被告合夥投資林內鄉興建房屋之事業上，業由蕭茂榜、甲○○於
      本院調查結證屬實，並提出合夥契約書為證，且所借之款項中有八百二十萬六
      千元匯入合夥事業體全洲建設公司負責人張秀霞帳戶，內（如附表編號第七筆
      內載），足徵該二人尚非單純將其名義借被告使用借款，將渠二人之借款算入
      為被告借款金額內尚非正確。另借款人戊○○係提供伊夫妻之不動產為擔保品
      （參見附表編號第十四筆），若謂戊○○借款是被告所用，衡情論理，則應如
      附表所示之其餘借款之擔保品，皆由被告或其家人提供，戊○○自無一併提供
      自己所有不動產為擔保品之理？從而，公訴人所指本案附表總計七千四百五十
      五萬元，均為被告使用，亦非正確，又依銀行法第三十三條之三項規定，主管
      機關對於銀行規定就同一人，同一關係人或同一關係企業之授信或其他交易予
      以限制，其限額由主管機關定之。」其立法意旨固在於使金融機關可貸資金為
      合理之分配，並分散授信風險、避免因同一人或同關係人之財務困難而影響金
      融機構之穩健經營，社頭鄉農會八十八年度及八十九年度會員代表大會亦決議
      「個人擔保放款最高限額四千六百萬元」之限制。然據證人即財政部金融局稽
      核專員楊德庸於偵查時證稱：上開貸款授信之限制，係指「每一會員」、「同
      一人」、「同一關係人」，「同戶家屬」、「同一擔保品」等情，而本件借款
      被告及其家屬（即其妻女）名義借款計四千零八十八萬元（未逾四千六百萬元
      ）十四筆借款之擔保品，每筆均不相同，雖大部分借款均匯入被告帳戶供其使
      用（已如上述），不無「分散借款，集中使用」之嫌，但是否即屬違反上開銀
      行法及社頭鄉農會員代表大會有關最高限額放款案件之限制，尚有存疑。
  (三)、被告於擔任社頭鄉農會總幹期間，經手核准如附表所示之十四筆借款，均有依
      照該社頭鄉農會有關放款規定辦理擔保品之徵信調查評估始貸放，屆清償期前
      亦經借款人具申請書聲請農會重新辦理徵信調查及擔保品評估符合規定後，始
      准予展期借貸，迄今並無遲延付息之情，已據證人即該農會信用部主任庚○○
      於本院調查時證述明確，經本院於九十二年二月廿四日向該農會函查結果：本
      件附表十四筆借款中，編號四、五、六，三筆之本息，均已清償，其餘十一筆
      均說明「一、至九十二年二月二十四日止未清償。二、至九十二年二月二十四
      日止繳息正常。三、放款及展期借貸均有辦理徵信調查。四、擔保品評估均依
      本會規定辦理。」等情，有該農會九二社農信字第○五六九號函附本院卷可稽
      ，足見未清償之十一筆迄至目前尚在合法借貸期間內，且無致生財產損害發生
      ，亦尚無積極證據足以證明日後社頭鄉農會不再續借時有不能收回之危險，揆
      諸首要背信罪之要件自有未合。
  (四)、本件社頭鄉農會之貸款，經中央存款保險股份有限公司檢查雖指出：於檢查基
      準日（八十九年十二月卅一日）該農會信用部總幹事（即被告）及其關連戶之
      放款，各借戶之資金都流入總幹事之活儲＃一八二○─七帳戶，其蕭茂榜一筆
      二千六百萬元外，各借款利息並均自該帳戶提領款項繳息，有「分散借款、集
      中使用」之情事，授信風險集中云云，但所謂」分散借款，集中使用，授信風
      險集中」，應屬風險之推測而已，而本件借款迄今，既尚無致生該農會財產利
      益之損害之情，已如上述，亦難依該公司之調查報告，遽令被告負背信罪責。
七、綜上，被告此部分，既尚不能律被告以背信罪，其他亦無積極證據足資證明，自
    屬不能證明被告犯罪，公訴人認此部分與右開科刑部分，有連續犯裁判上一罪關
    係，爰不另為無罪之諭知，併此敘明。
八、據上論斷，應依刑事訴訟法第三百六十九條第一項前段、第三百六十四條、第二
    百九十九條第一項前段、刑法第五十六條、第三百四十二條第一項、第二條第一
    項前段、修正刑法第四十一條第一項前段、罰金罰鍰提高標準條例第一條前段、
    第二條，判決如主文。
本案經檢察官乙○○到庭執行職務。
中      華      民      國      九十二  年      四      月      三十    日
                                臺灣高等法院臺中分院刑事第一庭
                                      審判長法  官  陳  紀  綱
                                            法  官  方  艤  駐
                                            法  官  陳  登  源
右正本證明與原本無異。
「不得上訴」
                                            書記官  林  明  冬
中      華      民      國      九十二  年      五      月      二      日
犯罪法條：
刑法第三百四十二條：
為他人處理事務，意圖為自己或第三人不法之利益或損害本人之利益，而為違背其任
務之行為，致生損害於本人之財產或其他利益者，處五年以下有期徒刑、拘役或科或
併科一千元以下罰金。
前項之未遂犯，罰之。
附表：
┌──┬─────┬───────────┬──────┬──────────┬─────────┐
───┬─────────┐
  │編號│ 借款人   │初貸日期              │放款科目及借│提供人及擔保品坐落  │備              註│
坐落  │備              註│
  │    │          │                      │款用途     │                    │                  │
      │                  │
  │    │          ├───────────┼──────┤                    │                  │
      │                  │
  │    ├─────┤借據起日              │借款餘額    │                    │                  │
      │                  │
  │    │ 保證人   ├───────────┼──────┤                    │                  │
      │                  │
  │    │          │借據到期日            │核放利率    │                    │                  │
      │                  │
  ├──┼─────┼───────────┼──────┼──────────┼─────────┤
───┼─────────┤
  │    │丙○○    │民國八十一年七月三十日│一般擔保放款│丙○○：社頭鄉○○段│本筆借款由丙○○活│
湳底段│本筆借款由丙○○活│
  │一  │          │                      │（農業資金）│新厝子段十之一地號  │期存款戶第一八二Ｏ│
地號  │期存款戶第一八二Ｏ│
  │    ├─────┼───────────┼──────┤                    │之七號辦理繳息。  │
      │之七號辦理繳息。  │
  │    │劉美樊    │八十九年五月五日      │一千七百萬元│                    │                  │
      │                  │
  │    │          │                      │            │                    │                  │
      │                  │
  │    │          ├───────────┼──────┤                    │                  │
      │                  │
  │    │          │九十年十一月五日      │百分之六點一│                    │                  │
      │                  │
  │    │          │    │（優惠利率）│                    │                  │
      │                  │
  ├──┼─────┼───────────┼──────┼──────────┼─────────┤
───┼─────────┤
  │    │丙○○    │八十九年六月一日      │一般擔保放款│同上                │１、原貸劉守嚴（張│
      │１、原貸劉守嚴（張│
  │    │          │                      │（農業資金）│                    │向善之岳父）八百七│
      │向善之岳父）八百七│
  │    │          ├───────────┼──────┤                    │十萬元，變更借款名│
      │十萬元，變更借款名│
  │    │          │                      │一千零七十二│                    │義後增貸二百零二萬│
      │義後增貸二百零二萬│
  │二  ├─────┤八十九年六月一日      │萬元        │                    │元。              │
      │元。              │
  │    │劉美樊    ├───────────┼──────┤                    │２、本筆借款由張向│
      │２、本筆借款由張向│
  │    │          │九十年十二月一日      │百分之六點一│                    │善活期存款第一八二│
      │善活期存款第一八二│
  │    │          │                      │（優惠利率）│                    │Ｏ之七號辦理繳息。│
      │Ｏ之七號辦理繳息。│
  ├──┼─────┼───────────┼──────┼──────────┼─────────┤
───┼─────────┤
  │    │丙○○    │八十四年六月二十六日  │一般擔保放款│丙○○：林內鄉○○段│本筆借款由丙○○活│
新興段│本筆借款由丙○○活│
  │    │          │                      │（農業資金）│一二二Ｏ之一一地號及│期存款第一八二Ｏ之│
地號及│期存款第一八二Ｏ之│
  │    │          ├───────────┼──────┤建號第二四一號      │七號辦理繳息。    │
      │七號辦理繳息。    │
  │    │          │                      │二百六十六萬│                    │                  │
      │                  │
  │三  ├─────┤八十九年一月二十九日  │元          │  │                  │
      │                  │
  │    │己○○    ├───────────┼──────┤                    │                  │
      │                  │
  │    │          │九十年七月二十九日    │百分之六點一│                    │                  │
      │                  │
  │    │          │                      │（優惠利率）│                    │                  │
      │                  │
  ├──┼─────┼───────────┼──────┼──────────┼─────────┤
───┼─────────┤
  │    │劉美樊    │八十九年五月二十六日  │一般擔保放款│劉美樊：林內鄉○○段│１、本筆係清償劉守│
新興段│１、本筆係清償劉守│
  │    │          │                      │（農業資金）│一一六八、一一六八之│嚴五百萬元欠款；劉│
六八之│嚴五百萬元欠款；劉│
  │    │          ├───────────┼──────┤一、一一六八之二號地│守嚴於八十七年十月│
二號地│守嚴於八十七年十月│
  │    │          │同上              │五百萬元    │號                  │十七日初貸之貸放資│
      │十七日初貸之貸放資│
  │四  ├─────┼───────────┼──────┤                    │金流向丙○○活期存│
      │金流向丙○○活期存│
  │    │丙○○    │九十年十一月二十六日  │百分之六點一│                    │款第一八二Ｏ之七號│
      │款第一八二Ｏ之七號│
  │    │          │                      │（優惠利率）│                    │帳戶。            │
      │帳戶。            │
  │    │          │                      │            │                    │２、本筆借款由張向│
      │２、本筆借款由張向│
  │    │          │                      │            │                    │善活期存款第一八二│
      │善活期存款第一八二│
  │    │          │                      │            │                    │Ｏ之七號辦理繳息。│
      │Ｏ之七號辦理繳息。│
  ├──┼─────┼───────────┼──────┼──────────┼─────────┤
───┼─────────┤
  │    │劉美樊    │八十九年六月二十七日  │一般擔保放款│丁○○：林內鄉○○段│１、左列二筆初貸係│
新興段│１、左列二筆初貸係│
  │    │          │                      │（農業資金）│一一六六之九地號及建│清償劉守嚴欠款；劉│
號及建│清償劉守嚴欠款；劉│
  │    │          ├───────────┼──────┤物第二一一號        │守嚴於八十三年四月│
      │守嚴於八十三年四月│
  │五  ├─────┤同上                  │二百七十五萬│                    │三十日初貸之貸放資│
      │三十日初貸之貸放資│
  │    │丁○○    │                      │元          │                    │金間接流向丙○○活│
      │金間接流向丙○○活│
  │    │          ├───────────┼──────┤                    │期存款第一八二Ｏ之│
      │期存款第一八二Ｏ之│
  │    │          │九十年十二月二十七日  │百分之六點一│                    │七號帳戶。        │
      │七號帳戶。        │
  │    │          │                      │（優惠利率）│            │２、左列借款均係由│
      │２、左列借款均係由│
  ├──┼─────┼───────────┼──────┼──────────┤丙○○活期存款第一│
───┤丙○○活期存款第一│
  │    │丁○○    │八十九年六月二十七日  │一般擔保放款│丁○○：林內鄉○○段│八二Ｏ之七號辦理繳│
新興段│八二Ｏ之七號辦理繳│
  │    │          │                      │（農業資金）│一一六六之八地號及建│息。              │
號及建│息。              │
  │    │          ├───────────┼──────┤物第二一Ｏ號        │                  │
      │                  │
  │六  │          │同上                  │二百七十五萬│                    │                  │
      │                  │
  │    ├─────┤                      │元          │                    │                  │
      │                  │
  │    │劉美樊    ├───────────┼──────┤                    │                  │
      │                  │
  │    ││八十九年十二月二十七日│百分之六點一│                    │                  │
      │                  │
  │    │          │                      │（優惠利率）│                    │                  │
      │                  │
  ├──┼─────┼───────────┼──────┼──────────┼─────────┤
───┼─────────┤
  │    │己○○    │八十三年三月三十日    │一般擔保放款│劉美樊：林內鄉○○段│１、初貸借款資金其│
新興段│１、初貸借款資金其│
  │    │          │                      │（商業資金）│第九二八、一二一三、│中二百一十九萬四千│
一三、│中二百一十九萬四千│
  │    ├─────┼───────────┼──────┤一二一六、一二一七、│元流向丙○○活期存│
一七、│元流向丙○○活期存│
  │七  │丙○○    │八十九年一月二十八日  │一千零四十萬│一二一九、一二一九之│款第一八二Ｏ七號帳│
一九之│款第一八二Ｏ七號帳│
  │    │劉美樊    │                      │元          │一地號              │戶；另八百二十萬六│
    │戶；另八百二十萬六│
  │    │          ├───────────┼──────┤                    │千元匯入張秀霞員林│
      │千元匯入張秀霞員林│
  │    │          │九十年七月二十八日    │百分之六點一│                    │信用合作社莒光分社│
      │信用合作社莒光分社│
  │    │          │                      │（優惠利率）│                    │帳。              │
      │帳。              │
  │    │          │                      │            │                    │２、本筆借款由張向│
      │２、本筆借款由張向│
  │    │          │                      │            │                    │善活期存款第一八二│
      │善活期存款第一八二│
  │    │          │                      │            │                    │Ｏ之七號辦理繳息。│
      │Ｏ之七號辦理繳息。│
  ├──┼─────┼───────────┼──────┼──────────┼─────────┤
───┼─────────┤
  │    │己○○    │八十三年八月十七日    │一般擔保放款│丙○○：林內鄉○○段│１、本筆初貸資金二│
新興段│１、本筆初貸資金二│
  │    │          │                      │（農業資金）│一二二七之一二地號及│百六十萬元流向張向│
地號及│百六十萬元流向張向│
  │    ├─────┼───────────┼──────┤建號二二六號        │善活期存款戶第一八│
      │善活期存款戶第一八│
  │八  │丙○○    │八十八年八月二十三日  │二百五十八萬│                    │二Ｏ之七號帳戶。  │
      │二Ｏ之七號帳戶。  │
  │    │丁○○    │                      │元          │                    │２、本筆借款由張向│
      │２、本筆借款由張向│
  │    │          ├───────────┼──────┤                    │善活期存款第一八二│
      │善活期存款第一八二│
  │    │          │九十年二月二十三日    │百分之六點一│                    │Ｏ之七號辦理繳息。│
      │Ｏ之七號辦理繳息。│
  │    │          │                      │（優惠利率）│                    │                  │
      │                  │
  ├──┼─────┼───────────┼──────┼──────────┼─────────┤
───┼─────────┤
  │    │己○○    │八十三年八月十七日    │一般擔保放款│劉美樊：林內鄉○○段│１、初貸資金流向張│
新興段│１、初貸資金流向張│
  │    │          │                      │（農業資金）│一一六六之二一、一二│向善活期存款第一八│
、一二│向善活期存款第一八│
  │    ├─────┼───────────┼──────┤二七之一一地號及建物│二Ｏ之七號帳戶。  │
及建物│二Ｏ之七號帳戶。  │
  │    │劉美樊    │八十八年八月二十三日  │二百五十萬元│第二二五號          │２、本筆借款由張向│
      │２、本筆借款由張向│
  │九  │          │                      │            │                    │善活期存款戶第一八│
      │善活期存款戶第一八│
  │    │          ├───────────┼──────┤                    │二Ｏ之七號辦理繳息│
      │二Ｏ之七號辦理繳息│
  │    │          │九十年二月二十三日    │百分之六點一│                    │。    │
      │。                │
  │    │          │                      │（優惠利率）│                    │                  │
      │                  │
  ├──┼─────┼───────────┼──────┼──────────┼─────────┤
───┼─────────┤
  │    │甲○○    │八十八年十一月二十日  │一般擔保放款│劉美樊：林內鄉○○段│１、初貸資金流入張│
新興段│１、初貸資金流入張│
  │    │          │                      │（農業資金）│九二七之一地號      │向善活期存款第一八│
      │向善活期存款第一八│
  │    ├─────┼───────────┼──────┤                    │二Ｏ之七號帳戶。  │
      │二Ｏ之七號帳戶。  │
  │十  │丙○○    │同上                  │三百二十萬元│                    │２、本筆借款由張向│
      │２、本筆借款由張向│
  │    │劉美樊    │                      │            │                    │善活存款戶第一八二│
      │善活存款戶第一八二│
  │    │          ├───────────┼──────┤                    │Ｏ之七號辦理繳息。│
      │Ｏ之七號辦理繳息。│
  │    │          │九十年五月二十日      │百分之六點一│                    │                  │
      │                  │
  │    │          │                      │（優惠利率）│                    │                  │
      │                  │
  ├──┼─────┼───────────┼──────┼──────────┼─────────┤
───┼─────────┤
  │    │甲○○    │八十五年二月二十三日  │一般擔保放款│丙○○：林內鄉○○段│１、初貸金流向張向│
新興段│１、初貸金流向張向│
  │    │          │                      │（農業資金）│一二二Ｏ之二地號及建│善活期存款第一八二│
號及建│善活期存款第一八二│
  │    ├─────┼───────────┼──────┤物第二三三號        │Ｏ之七號帳戶。    │
      │Ｏ之七號帳戶。    │
  │十一│丙○○    │八十九年九月二十六日  │二百五十萬元│                    │２、本筆借款由張向│
      │２、本筆借款由張向│
  │    │丁○○    │                      │            │                    │善活期存款戶第一八│
      │善活期存款戶第一八│
  │    │          ├───────────┼──────┤                    │二Ｏ之七號辦理繳息│
      │二Ｏ之七號辦理繳息│
  │    │          │九十一年三月二十六日  │百分之六點一│                    │。                │
      │。                │
  │    │          │                      │（優惠利率）│                    │                  │
      │                  │
  ├──┼─────┼───────────┼──────┼──────────┼─────────┤
───┼─────────┤
  │    │甲○○    │八十五年八月五日      │一般擔保放款│丙○○：林內鄉○○段│１、初貸資金流向張│
新興段│１、初貸資金流向張│
  │    │          │                      │（農業資金）│一二二Ｏ之四地號及建│向善活期存款第一八│
號及建│向善活期存款第一八│
  │    ├─────┼───────────┼──────┤物第二三五號        │二Ｏ之七號帳戶。  │
      │二Ｏ之七號帳戶。  │
  │十二│丙○○    │八十八年十一月十八日  │二百五十萬元│                    │２、本筆借款由張向│
      │２、本筆借款由張向│
  │    │丁○○    │                      │            │                    │善活期存款戶第一八│
      │善活期存款戶第一八│
  │    │          ├───────────┼──────┤                    │二Ｏ之七號辦理繳息│
      │二Ｏ之七號辦理繳息│
  │    │          │九十年五月十八日      │百分之六點一│                    │。                │
      │。                │
  │    │          │                      │（優惠利率）│                    │                  │
      │                  │
  ├──┼─────┼───────────┼──────┼──────────┼─────────┤
───┼─────────┤
  │    │甲○○    │八十六年六月二十三日  │一般擔保放款│丙○○：林內鄉○○段│１、初貸資金流向劉│
新興段│１、初貸資金流向劉│
  │    │          │      │（農業資金）│一二二Ｏ之六地號及建│美樊活期存款第一Ｏ│
號及建│美樊活期存款第一Ｏ│
  │    ├─────┼───────────┼──────┤號第二三七號        │Ｏ五之四帳戶。    │
      │Ｏ五之四帳戶。    │
  │十三│丙○○    │八十九年六月二十二日  │一百九十九萬│                    │２、本筆借款由張向│
      │２、本筆借款由張向│
  │    │丁○○    │                      │元          │                    │善活期存款戶第一八│
      │善活期存款戶第一八│
  │    │          ├───────────┼──────┤                    │二Ｏ之七號辦理繳息│
      │二Ｏ之七號辦理繳息│
  │    │          │九十年十二月二十二日  │百分之六點一│                    │。                │
      │。                │
  │    │          │                      │（優惠利率）│                    │                  │
      │                  │
  ├──┼─────┼───────────┼──────┼──────────┼─────────┤
───┼─────────┤
  │    │戊○○    │八十七年十二月七日    │一般擔保放款│戊○○、劉蕭彩微：社│１、初貸資金其中二│
微：社│１、初貸資金其中二│
  │    │          │                      │（農業資金）│頭鄉○○段一三五、二│百萬元流向丙○○活│
五、二│百萬元流向丙○○活│
  │    ├─────┼───────────┼──────┤四一地號            │期存款第一八二Ｏ七│
      │期存款第一八二Ｏ七│
  │    │丙○○    │八十九年七月七日      │八百萬元    │                    │號帳戶；其中一百萬│
      │號帳戶；其中一百萬│
  │十四│          │                      │            │                    │元流入張富傑活期存│
      │元流入張富傑活期存│
  │    │          ├───────────┼──────┤                    │款戶第四九二三七號│
      │款戶第四九二三七號│
  │    │          │九十一年一月七日      │百分之六點一│                    │帳戶；其中五百萬流│
      │帳戶；其中五百萬流│
  │    │          │                      │（優惠利率）│    │向合力混凝土股份有│
      │向合力混凝土股份有│
  │    │          │                      │            │                    │限公司第三六七一六│
      │限公司第三六七一六│
  │    │          │                      │            │                    │號帳戶。          │
      │號帳戶。          │
  │    │          │                      │            │                    │２、本筆借款由張向│
      │２、本筆借款由張向│
  │    │          │                      │            │                    │善活期存款第一八二│
      │善活期存款第一八二│
  │    │          │                      │            │                    │Ｏ之七號辦理繳息。│
      │Ｏ之七號辦理繳息。│
  └──┴─────┴───────────┴──────┴──────────┴─────────┘
───┴─────────┘


司法院資訊處製作；財團法人民間司法改革基金會備份。
